# 请教陈版主，在企业在股权上不占有控股地位，如何达到控制的问题

提问人：寒江雪 71 时间：2019-06-05 22:11:50
某商业银行第一大股东 A持股比例为17%，第二大股东B 持股15%，其他均为持股比例在 5% 以下的小股东。目前第一大股东并不参与银行的经营管理，主要由第二大股东负责，无实际控制人，A 和 B 都没有合并银行的报表。现在，新股东甲拟收购 A 的股权并进行增资，同时 B 也也进行增资，增资后贾和B 各持有银行20%的股权，同时甲会安排人员进入董事会。董事会成员包括股东派出的代表和独立董事。
甲公司在取得银行的股权后不改变银行的经营管理机构，但甲公司想合并银行报表，B 明确表示不合并银行报表。
由于甲公司没有控股权，同时在董事会中也不具有控制地位，因此贾公司拟采取下列措施以达到合并报表的要求：
1 、派驻代表进入董事会，董事会的构成与 B 进行协商。
2 、甲公司与 B 公司签订一致行动协议，并约定如出现甲公司与 B 公司不一致的情形时，以甲公司的意见为准。
3 、在协议或章程中规定，对银行的重大经营决策、财务预算、决算、股利分配等事项，必须经甲公司同意，即甲公司有一票否决权。
如达成以上条件，贾公司能否合并银行的报表？在此种股权结构下，达到哪些条件，甲公司才能合并银行的报表呢？

回答人：chenyiwei
难度还是有的，最主要的是难以证明此时的一致行动协议的合理商业理由和商业实质。因为甲公司事实上不具备对银行进行经营管理的能力。另外还要考虑银保监会对银行的相关监管规定的可能影响。